【裁判字號】    92,上訴,2902
【裁判日期】    921106
【裁判案由】    偽造文書等
【裁判全文】
臺灣高等法院刑事判決                          九十二年度上訴字第二九０二號
    上  訴  人
    即  被  告  甲○○
                        入境許.
    選任辯護人  陳正明律師
右上訴人因偽造文書等案件，不服臺灣臺北地方法院九十二年度訴字第四九三號，中
華民國九十二年七月三十一日第一審判決（起訴案號：臺灣臺北地方法院檢察署九十
二年度偵緝字第二九三號），提起上訴，本院判決如左：
    主  文
上訴駁回。
    事實及理由
一、本案經本院審理結果，認第一審以上訴人即被告甲○○犯刑法第五十六條、第二
    百十六條、第二百十條之連續行使偽造私文書罪，詳敘其理由，並審酌被告係大
    陸人士，為取得能隨意進出我國國境，竟與邱萬福共同多次行使偽造及變造私文
    書，對主管機關就入出境人員身分管理之正確性造成重大影響，偽造之
    由地下市場彼此流通，有使人隱匿身分進行犯罪或犯罪後潛逃之工具，形成司法
    機關查緝犯罪行為人之死角，對社會治安影響至鉅，惟念被告僅初中畢業，智識
    程度非高，且犯後坦承犯行，態度尚好等一切情狀，量處有期徒刑拾月，並諭知
    如原判決附表所示之物沒收，認事用法及量刑均無不當，應予維持，並引用第一
    審判決書記載之事實、證據及理由（如附件）。
二、被告上訴意旨略以：被告甲○○係大陸地區人民對於原審認定之犯罪事實，均坦
    承不諱，惟與辯護人均以被告因探病申請入境，誤信邱萬福之言，而以為可依探
    親名義合法取得我國國民身分證及
    照片之上開證件，原審未依刑法第十六條但書規定免除或減輕其刑，且以其僅初
    中畢業，為取得身分證及
    之常，其情顯可憫恕，亦有依刑法第五十七條、第五十八條規定，酌減其刑之必
    要，又其素行良好，又無前科，一時不察，致觸法網，且被告既經原審判處有期
    徒刑十月，司法正義已得伸張，社會公平亦得依強制出境而得確保，司法實無令
    被告入監服刑之必要，爰提起本件上訴請求宣告緩刑判決云云。
三、惟查被告申請入境既為探親，早知有期限規定，期滿自應依法離境，返回大陸地
    區，豈有藉故滯留，甚至多次以不法之方法取得上開證件，為達到前往第三國（
    『被告自稱要去日本』，見本院九十二年十月十八日準備程序筆錄）之目的，益
    徵其實係有計劃遂行犯行，並非一時不察，致觸法網，而是明知故犯至為明灼，
    所辯不知法律，顯無足採，難謂無再犯之虞，亦不宜以緩刑之宣告。被告仍執上
    詞指摘原審量刑過重，且未諭知被告緩刑等情，為無理由，應予駁回。
據上論結，應依刑事訴訟法第三百七十三條、第三百六十八條，判決如主文。
本案經檢察官陳維練到庭執行職務。
中      華      民      國    九十二    年      十一    月      六      日
                              臺灣高等法院刑事第一庭
                                  審判長法  官  李  相  助
                                        法  官  黃  聰  明
                                        法  官  魏  新  國
右正本證明與原本無異。
如不服本判決，應於收受送達後十日內向本院提出上訴書狀，其未敘述上訴之理由者
並得於提起上訴後十日內向本院補提理由書（均須按他造當事人之人數附繕本）。
                                        書記官  賴  淑  真
中      華      民      國    九十二    年     十一     月      七      日
附錄本案論罪科刑法條全文
（如附件）


司法院資訊處製作；財團法人民間司法改革基金會備份。
